【裁判字號】    89,易,851
【裁判日期】    890711
【裁判案由】    竊盜
【裁判全文】
台灣台中地方法院刑事判決                          八十九年度易字第八五一號
    公  訴  人  臺灣台中地方法院檢察署檢察官
    被      告  丙○○
右列被告因竊盜案件，經檢察官提起公訴（八十九年度偵字第二○四六號）及移送併
辦（八十九年度偵字第五五八三號、八十九年度偵字第七二五一號），本院判決如左
：
    主  文
丙○○連續竊盜，處有期徒刑壹年貳月。
    事  實
一、丙○○基於意圖為自己不法所有之概括犯意，連續於(1)民國八十九年一月二十一
    日二十一時許，在台中市○○○路○段榮民總醫院旁，發現戊○○所有車牌號碼
    ＮＢ－四三一二號自小客車（現值約新台幣二萬元）並未上鎖，鑰匙尚留在該車
    內，即趁機竊取該車供己代步，嗣於同年月二十三日零時許，丙○○駕該車途經
    台中縣太平市○○路與太平路口時為警查獲。(2)於同年三月二十六日二十一時許
    在台中市○區○○○街大勇國小旁，發現乙○○所有車牌號碼為ＰＫ－五八六一
    號自小客車（價值約新台幣三萬元），即趁機以其在該車內發現之鑰匙竊取該車
    ，得手後亦供己代步使用。(3)於同年三月三十日十七時許丙○○駕駛其所竊得之
    ＰＫ－五八六一號自小客車行經台中市西區○○○○街與精誠路口，見不詳車牌
    號碼之小貨車上置有空氣壓縮機乙台，即下車將該空氣壓縮機抱走，置入其所駕
    駛之ＰＫ－五八六一號自小客車行李箱內而竊取之。(4)於同年三月三十日二十時
    五十分許，丙○○駕駛其所竊得之ＰＫ－五八六一號自小客車行經台中市○○○
    ○街一一五號前，發現甲○○所有之腳踏車（現值約新台幣一萬元）停放路邊並
    未上鎖，即下車竊得該腳踏車後，將該腳踏車置於ＰＫ－五八六一號自小客車後
    座，正欲離去時，為警當場查獲，並扣得非其所有之鑰匙乙支及空氣壓縮機乙台
    。(5)於同年四月二十三日二十二時許，在台中市○○路三六九之三二號前，以其
    拾獲之鑰匙乙支竊取丁○○所有、車牌號碼為ＭＲ－六四○二號自小客車（價值
    約新台幣八萬元）供已代步使用，嗣於同年四月二十五日十七時三十分許，在台
    中市○○路與光復路口為警查獲丙○○駕駛ＭＲ－六四○二號贓車，並扣得非其
    所有之鑰匙乙支，進而查悉上情。
二、案經臺中市警察局第三分局報請台灣台中地方法院檢察署檢察官偵查起訴及移送
    併辦。
    理  由
一、訊據被告丙○○就其有於右揭時、地竊盜之事實，業經被告迭於警訊、偵查及本
    院審理中坦承不諱，核與被害人戊○○、乙○○、甲○○、丁○○之母葉金香指
    訴之情節大致相符，且有贓物領據四紙附卷可稽，並有扣案之鑰匙二支、空氣壓
    縮機乙台可資為證。被告於本院審理中雖另稱扣案之空氣壓縮機乙台應是他人不
    要之物云云，惟查，扣案空氣壓縮機並非破舊不堪使用之物，且被告行竊當時該
    空氣壓縮機係置於小貨車上，依該空氣壓縮機之外觀及其置放之場所，一般人均
    足認定該空氣壓縮機係他人所有並尚在使用之物，被告辯稱扣案空氣壓縮機係他
    人不要之物，委不足採。本件事證明確，被告竊盜犯行洵堪認定。
二、核被告丙○○所為，係犯刑法第三百二十條第一項竊盜罪。被告先後多次犯行，
    時間緊接，手法雷同，犯罪構成要件相同，顯係基於概括犯意為之，為連續犯，
    應依刑法第五十六條規定以一罪論，並加重其刑。公訴人雖僅就被告竊取ＮＢ－
    四三一二號自小客車部分犯行提起公訴，惟被告所犯右揭五次竊盜犯行既有連續
    犯之裁判上一罪關係，被告竊取ＰＫ－五八六一號自小客車、空氣壓縮機、腳踏
    車、ＭＲ－六四○二號自小客車部分既經移送併辦，基於審判不可分之原則，本
    院自應併予審究。爰審酌被告於短短三個月內竟連續行竊五次，先後計竊得他人
    自用小客車三部、自行車乙輛、空氣壓縮機乙台，其行竊頻率之高，影響社會治
    安至鉅，並參酌其犯罪手段、所得財物、對被害人所生危害及其生活狀況、智識
    程度、犯後坦承犯罪、態度良好等一切情狀，量處如主文所示之刑。扣案鑰匙二
    支分別為被告竊取ＰＫ－五八六一號、ＭＲ－六四○二號自小客車所用之物，固
    據被告供明在卷，惟被告否認扣案之鑰匙二支為其所有，而細查本案卷證資料，
    亦無其他積極證據足資證明扣案之鑰匙二支確屬被告所有，而另扣案被告所竊之
    空氣壓縮機乙台，其所有人不明，然亦非被告所有之物，故均不另為沒收之諭知
    ，附此敘明。
據上論斷，應依刑事訴訟法第二百九十九條第一項前段，刑法第五十六條、第三百二
十條第一項，罰金罰鍰提高標準條例第一條前段，判決如主文。
中        華        民        國    八十九    年    七    月    十一    日
                                臺灣臺中地方法院刑事第二庭
                                    法  官  呂麗玉
右正本證明與原本無異。
如不服本判決，應於判決送達後十日內向本院提出上訴狀，上訴於臺灣高等法院臺中
分院( 須附繕本 )。
                                    書記官
中        華        民        國    八十九    年    七    月    十三    日
附錄：
刑法第三百二十條第一項
意圖為自己或第三人不法之所有，而竊取他人之動產者，為竊盜罪，處五年以下有期
徒刑、拘役或五百元以下罰金。


司法院資訊處製作；財團法人民間司法改革基金會備份。
